臺灣士林地方法院民事裁定
110年度司繼字第2081號
聲  請  人  侯水深律師

上列聲請人因擔任被繼承人曾樂仁之遺產管理人，聲請酌定報酬
，本院裁定如下：
    主  文
聲請人請求代為管理被繼承人曾樂仁遺產之報酬及管理費用（已
含本次聲請程序費用新臺幣1,000 元）核定為新臺幣陸萬貳仟零
陸拾陸元。
聲請程序費用由被繼承人曾樂仁之遺產負擔。
    理  由
一、按遺產管理人得請求報酬，其數額由法院按其與被繼承人之
    關係、管理事務之繁簡及其他情形，就遺產酌定之，必要時
    ，得命聲請人先為墊付。民法第1183條定有明文。次按法院
    得依財產管理人之聲請，按財產管理人與失蹤人之關係、管
    理事務之繁簡及其他情形，就失蹤人之財產，酌給相當報酬
    ，家事事件法第153 條定有明文；又，第八章之規定，除法
    律別有規定外，於遺產管理人、遺囑執行人及其他法院選任
    財產管理人準用之，復為家事事件法第141 條所明定。
二、本件聲請狀意旨略以：聲請人經本院以110 年度司繼字第36
    3號裁定選任為被繼承人曾樂仁之遺產管理人。聲請人已查
    明被繼承人遺產並陳報在案，已向國稅局申報遺產稅完竣，
    並經本院裁定准予對被繼承人之債權人、受遺贈人公示催告
    ，惟被繼承人之財產顯不足清償債權人土地銀行之債權，債
    權人聲請選任遺產管理人目的在於中斷時效，遺產管理程序
    勢必遙遙無期、難以終結，爰向法院提出聲請酌定擔任被繼
    承人曾樂仁遺產管理人之報酬及相關費用。
三、經查：
    ㈠聲請人主張其經本院以110 年度司繼字第363號裁定指定為
      被繼承人曾樂仁之遺產管理人，已依法為管理及相關程序
      之行為，業據其提出本院代墊費用明細、收據影本、工作
      時數表等件為證，並經本院依職權調閱本院110 年度司繼
      字第363號選任遺產管理人事件卷宗核閱無誤，自堪信為
      真實。揆諸前情，自難期被繼承人之親屬會議得召開並酌
      定遺產管理人之報酬，準此，聲請人聲請本院酌定其遺產
      管理報酬即費用，自屬有據。
    ㈡次按法院就酌定遺產管理人報酬事件所為裁定時，得調查
      遺產管理人所為遺產管理事務之繁簡及被繼承人之財產收
      益狀況，家事事件法第182 條已有明定。法院裁定酌給遺
      產管理人報酬時，得按遺產管理人所為遺產管理事務之繁
      簡，就被繼承人之財產，酌給相當報酬，家事事件法第14
      1 條準用第153 條規定亦有明定。是以法院酌定遺產管理
      人之報酬數額時，自應按遺產管理人所付出之勞力、管理
      事務之繁簡、被繼承人之遺產狀況及其與被繼承人之關係
      等情事，予以整體考量而為適當之酌定，且關於遺產報酬
      金額為本院職權審酌事項，不受當事人聲明之拘束。且民
      法第1183條既規定，遺產管理人之報酬，由親屬會議按其
      勞力及其與被繼承人之關係酌定之，則由法院代親屬會議
      酌定報酬時，亦應衡量遺產管理人就管理事件所付出之勞
      力及其與被繼承人之關係。
    ㈢本院審酌依聲請人所提出之上開證物所示，其管理期間歷
      時約六個月，考量聲請人所列各項管理行為等情，另斟酌
      被繼承人之遺產尚有其他待處理事項、聲請人專業能力、
      所需耗費之勞力程度及一般處理委任事務之合理報酬，爰
      酌定本件遺產管理人之管理報酬為60,000元為適當。另聲
      請人已代墊之管理費用計2,066元（已含本次聲請程序費
      用新臺幣1,000 元），故本件聲請人聲請酌定遺產管理人
      之費用及報酬合計核定為62,066元，爰裁定如主文所示之
      金額。又本件遺產管理人既已就已完成及未完成之管理事
      務，全體、一次性聲請本院核給報酬，將來即不得再以後
      續遺產管理事務重複聲請核定報酬，併予敘明。至聲請人
      若於本裁定後復行管理被繼承人之遺產，有支出及代墊「
      費用」，仍得檢具相關事證聲請本院酌定管理費用，附此
      敘明。
四、依家事事件法第127條第4項，裁定如主文。
五、如不服本裁定，應於裁定送達後10日內，以書狀向本院提出
    抗告狀，並繳納抗告費新臺幣1,000 元。
　　
中　　華　　民　　國　　111 　年　　1 　　月　　17　　日
                  家事庭司法事務官